臺灣屏東地方法院行政訴訟判決
110年度交字第61號
                                    111年3月28日辯論終結
原      告  盧世宗  
被      告  交通部公路總局高雄區監理所

代  表  人  李瑞銘  
訴訟代理人  曾秀招  
上列當事人間交通裁決事件，原告不服被告於民國110年5月13日
所為裁字第82-BKD098913號裁決，提起行政訴訟，本院判決如下
：
    主  文
原告之訴駁回。
訴訟費用新臺幣參佰元由原告負擔。
    事實及理由
一、事實概要：原告駕駛所有N7-9085 號自用小客車( 下稱系爭
    車輛) 於民國109 年12月24日17時11分許，於高雄市翠亨南
    路、豐田街口 ，因有「駕車行經有紅光號誌管制之交岔路
    口闖紅燈」之違規事實，被民眾檢舉，為警製單舉發高市警
    交字第BKD000000 號違規單，被告認原告違反道路交通管理
    處罰條例(下稱處罰條例) 第53條第1 項之規定屬實，於110
     年5 月13日製開裁字第82-BKD098913號違反道路交通管理
    事件裁決書(下稱原處分) ，原告不服遂提起本行政訴訟。
二、本件原告主張：被告所舉發原告違規事實為闖紅燈，惟其所
    附之照片顯示黃燈顯與事實不相符，實難為原告所信服。並
    聲明：原處分撤銷。
三、被告則答辯以：
  ㈠、查原告起訴狀所提等節，經檢視採證光碟可之原告之車輛
      於該路口號誌已變換為紅燈仍通過路口停止線而被民眾檢
      舉，為警逕行舉發在案，本案路口燈號確係為紅燈，惟因
      檢舉人之行車紀錄器所拍攝之影片有色差，致原告誤以為
      當時之燈號為黃燈，但可從紅綠燈號誌設置位置，判斷該
      路口所亮起之燈號係位於紅燈之設計位置。而路口號誌轉
      變為紅燈時，屆時已失去通行路權。故本件有採證照片、
      採證光碟可稽，員警依法致單舉發，於法洵無違誤。
  ㈡、綜上理由，原告騎乘系爭車輛被警舉發「駕車行經有燈光
      號誌管制之交岔路口闖紅燈」之違規事實，有高市警交字
      第BKD000000 號違規單可稽，並經舉發單位查復確認依法
      舉發無誤，爰依處罰條例第53條第1 項、第63條第1 項第
      3 款暨違反道路交通管理事件統一裁罰基準表第53條第1 
      項(小型車違規，期限內繳納或到案聽候裁決者) 裁處繳
      納罰鍰新台幣(下同) 2,700 元，並記違規點數3 點，應
      無不當。並聲明：原告之訴駁回。
四、本件如事實概要欄所述之事實，除依原告起訴狀及被告答辯
    狀可認兩造均不爭執外，復有原處分書暨送達證書、系爭舉
    發通知單暨送達證書、汽車車籍資料查詢表、駕駛人基本資
    料表、原告交通違規陳述單及查詢單、採證照片4 幀、採證
    光碟1 片、高雄市政府警察局小港分局110 年4 月14日高市
    警港分交字第11070832600 號函等在卷可稽（見本院卷第15
    至25頁），應認屬實。原告不服原處分，提起行政訴訟，並
    以上述事項據為主張，故本件兩造之爭點應為：原處分是否
    適法？
五、本院之判斷： 
　㈠、本件原告僅爭執，過馬路時之燈號為黃燈，惟經本院勘驗
      舉發光碟結果如下：
      ⑴、錄影時間2020/12/24(下同)17：11：03
          系爭車輛位於畫面正中間
      ⑵、錄影時間17：11：07
　　　    系爭車輛持續行進，遠處系爭路口紅綠燈號誌顯示綠
          燈
      ⑶、錄影時間17：11：07-17：11：08
          紅綠燈號誌由綠燈轉為黃燈
      ⑷、錄影時間17：11：10
          系爭車輛煞車燈亮起，距離停止線約3個車身
      ⑸、錄影時間17：11：12
          紅綠燈號誌紅燈亮起
      ⑹、錄影時間17：11：15-16
          系爭車輛穿越停止線向左轉、左方向燈亮起。
　　　由上開勘驗結果可知，原告駕駛系爭車輛超越停止線穿過
      路口左轉時，號誌明顯已轉為紅燈，原告確實有闖紅燈之
      行為無訛。
　㈡、原告爭執如附圖二三四所示之遠端號誌燈為黃燈。然所有
      交通號誌之燈號位置均有明確法令規範，並非由各地方政
      府各自為政，其規定內容如附圖五之道路交通標誌標線號
      誌設置規則第203條完整條文所示，因此最左邊之燈號必
      定是紅色無誤，縱使紅綠燈有毀損，頂多燈號不亮，不可
      能變換顏色。附圖二三四或許因畫質關係，沒有非常鮮紅
      ，但原告為考領有駕駛執照之人，對於道路交通等相關規
      則理應有相當之認識，理所當然應該知道最左邊的是紅色
      ，更何況從附圖一開始變換燈號到附圖四，可以明顯看出
      該處號誌先顯示中間之黃色燈號後，才出現最左邊之紅色
      燈號，故該處紅綠燈並無故障。原告開庭時一直說：一般
      人都沒辦法接受這個情況云云，事實上只有原告不承認闖
      紅燈而已，一般人並沒有這樣。
　㈢、從而，不論從影片或是從截圖中都可以看出，交通號誌正
      常運作，無任何故障，原告面對紅燈仍然執意超越停止線
      左轉，明顯是闖紅燈沒錯。
六、綜上所述，原告於前揭時、地，確有「駕車行經有燈光號誌
    管制之交岔路口闖紅燈」之違規行為，被告依處罰條例第53
    條第1項、第63條第1項第3款暨違反道路交通管理事件統一
    裁罰基準表第53條第1項(小型車違規，期限內繳納或到案聽
    候裁決者) ，核無違誤。原告猶執前詞請求撤銷原處分，為
    無理由，應予駁回。
七、本件判決基礎已臻明確，兩造其餘之攻擊防禦方法及訴訟資
    料經本院斟酌後，核與判決不生影響，無一一論述之必要，
    併予敘明。
八、本件第一審裁判費為300 元，應由原告負擔，爰確定第一審
    訴訟費用額如主文第2 項所示。
中　　華　　民　　國　　111 　年　　4 　　月　　11　　日
　　　　　　　　　行政訴訟庭  法　官　薛侑倫
以上為正本，係照原本作成。　　　　　　　　　
如不服本判決，應於判決送達後20日內，向本院提出上訴狀並表
明上訴理由（原判決所違背之法令及其具體內容或依訴訟資料可
認為原判決有違背法令之具體事實），其未載明上訴理由者，應
於提出上訴後20日內向本院補提理由書（上訴狀及上訴理由書均
須按他造人數附繕本，如未按期補提上訴理由書，則逕予駁回上
訴），並應繳納上訴裁判費新臺幣750元。
中　　華　　民　　國　　111 　年　　4 　　月　　11　　日
                              書記官  沈詩雅
附圖一：

附圖二：

附圖三：

附圖四：

附圖五：